臺灣新北地方法院民事裁定
111年度消債更字第385號
聲  請  人
即  債務人  何昕紜（原名何靜惠）


上列當事人聲請消費者債務清理更生事件，本院裁定如下：
    主  文
聲請人何昕紜自中華民國一一一年十二月二十日上午十一時起開
始更生程序。
命司法事務官進行本件更生程序。
    理  由
一、按債務人不能清償債務或有不能清償之虞者，得依本條例所
    定更生程序，清理其債務；債務人無擔保或無優先權之本金
    及利息債務總額未逾新臺幣（下同）1,200萬元者，於法院
    裁定開始清算程序或宣告破產前，得向法院聲請更生；債務
    人對於金融機構負債務者，在聲請更生或清算前，應向最大
    債權金融機構請求協商債務清償方案，或向其住、居所地之
    法院或鄉、鎮、市、區調解委員會聲請債務清理之調解，消
    費者債務清理條例（下稱消債條例）第3條、第42條第1項、
    第151條第1項分別定有明文。次按法院裁定開始更生或清算
    程序後，得命司法事務官進行更生或清算程序，必要時得選
    任律師、會計師或其他適當之自然人或法人1人為監督人或
    管理人；法院開始更生程序之裁定，應載明其年、月、日、
    時，並即時發生效力，消債條例第16條第1項、第45條第1項
    亦分別定有明文。
二、聲請意旨略以：伊前因積欠債務，曾向最大債權金融機構花
    旗（台灣）商業銀行股份有限公司（下稱花旗銀行）申請債
    務協商，惟協商不成立，顯有不能清償債務之情形，爰依法
    聲請裁定開始消費者債務清理之更生程序等語。
三、經查：
  ㈠聲請人曾向最大債權金融機構花旗銀行申請消債條例前置協
    商，經花旗銀行提出「180期、年利率6％、月付7,751元」之
    分期還款協議，惟聲請人無法負擔，而協商不成立等情，有
    花旗銀行111年12月13日民事陳報狀可參。準此，聲請人聲
    請本件更生可否准許，應審究其現況是否符合消債條例第3
    條規定「不能清償債務或有不能清償之虞」之情事而定。
  ㈡聲請人之財產及收入：觀之聲請人提出之財產及收入狀況說
    明書、全國財產稅總歸戶財產查詢清單、中華民國人壽保險
    商業同業公會保險業通報作業資訊系統資料查詢結果回覆書
    所示，聲請人名下有玉山商業銀行存款、郵局存款、華南商
    業銀行存款、第一商業銀行存款、中國信託商業銀行存款、
    聯邦商業銀行存款、台灣人壽有效保單1筆、96年出廠之汽
    車1輛、106年出廠之機車1輛；又依109、110年度綜合所得
    稅各類所得資料清單所載，聲請人於該2年間之收入共67萬3
    ,897元。另聲請人陳稱其目前任職於藝群印刷品有限公司，
    每月薪資約為2萬7,000元等語，亦據提出薪資明細為憑，本
    院審酌其薪資明細所載111年1月至4月薪資依序為3萬2,926
    元、3萬4,526元、3萬3,509元、3萬6,859元，平均每月薪資
    3萬4,455元，故應以3萬4,455元作為聲請人每月可處分之所
    得。
  ㈢聲請人之必要支出狀況：聲請人陳報其每月需支出餐飲費1萬
    元、房租1萬2,000元、交通費500元、電信費1,000元、水電
    費1,000元、雜支3,000元，合計2萬7,500元，顯高於新北市
    政府111年度公告每人每月最低生活費之1.2倍即1萬8,960元
    。聲請人雖提出繳費證明為證，惟僅能釋明其有支出上開費
    用，無法釋明其每月必要生活費用有超出消債條例第64條之
    2第1項規定最低生活費1.2倍之必要性。審諸消債條例之立
    法意旨，乃在於幫助陷於經濟上困境之債務人，得藉由更生
    或清算程序，走出經濟困境，避免走向絕路，實現憲法所保
    障之生命權，並非幫助債務人保持其舊有之生活水平，因此
    在考量所謂之「生活必要性支出」，自應以維持一般人最低
    生活水平所需為準，否則對債權人即屬不公。是以聲請人之
    必要支出費用，應予減縮為1萬8,960元。
  ㈣基此，聲請人每月可處分所得3萬4,455元，扣除上開每月必
    要生活支出1萬8,960元後，每月尚餘1萬5,495元，雖足以負
    擔花旗銀行所提出每期償還7,751元之債務清償方案。惟聲
    請人除對金融機構負有債務外，亦積欠民間資產管理公司債
    務（金額約占總債務之半數，見本院卷第27至31頁）未納入
    上開調解方案，應可認聲請人有不能清償債務之情事存在。
    本院審酌聲請人之財產、信用、勞力、生活費用支出等狀況
    ，堪認聲請人客觀上經濟狀況已有不能清償債務之情形，而
    有藉助更生制度調整其與債權人間之權利義務而重建其經濟
    生活之必要。
四、綜上所述，本件聲請人為一般消費者，並未從事營業活動，
    所負無擔保或無優先權之本金及利息債務總額未逾1,200萬
    元，且有無法清償債務之情事，亦未經法院裁定開始清算程
    序或宣告破產，復查無消債條例第6條第3項、第8條或第46
    條各款所定駁回更生聲請之事由存在。從而，聲請人本件更
    生之聲請，洵屬有據，應予准許，並命司法事務官進行本件
    更生程序，爰裁定如主文。另聲請人於更生程序開始後，應
    提出足以為債權人會議可決或經法院認為公允之更生方案以
    供採擇，俾免更生程序進行至依消債條例第61條規定應行清
    算之程度，附此敘明。
中　　華　　民　　國　 111　　年　　12　　月　　20　　日
                  民事第六庭    法　官　賴彥魁
以上正本證明與原本無異。
本裁定不得抗告。
本裁定已於111年12月20日上午11時公告。
中　　華　　民　　國　 111　　年　　12　　月　　20　　日
                                書記官　蘇莞珍